Minutes et répertoires du notaire Antoine COUSIN, 10 septembre 1812 - 21 janvier 1842 (étude XXVII)
Archives nationales
- Répertoire(s) de Antoine COUSIN, 12 mars 1812 - 16 novembre 1854; MC/RE/XXVII/12 - MC/RE/XXVII/16
  - Répertoire. 1812, 12 mars - 1817, 20 juin, 12 mars 1812 - 20 juin 1817; MC/RE/XXVII/12
    - Inventaire après décès de Anne Scordel, veuve en premières noces de Jean-Baptiste Morizot et épouse en deuxièmes noces d'Antoine Vatard, tenant hôtel garni, rue Geoffroy L'Asnier n° 34, 14 février 1815
      inventaire après décès; Geoffroy-l'Asnier (rue); Scordel, Anne; Vatard, Antoine; Morizot, Jean-Baptiste; hôtelier
    - Inventaire pour parvenir au divorce de Louis-René Chaignon, garçon marchand de vin, et de Marie-Louis-Laurent Mathieu place des Italiens, n° 1., 26 février 1815
      inventaire; Italiens (place des); Chaignon, Louis-René; Mathieu, Marie-Louis-Laurent; commerçant
    - Inventaire après décès de Jacques-Antoine Lebeuf, rue Faubourg Saint-Martin ,n° 35, 3 avril 1815
      inventaire après décès; Faubourg-Saint-Martin (rue du); Lebeuf, Jacques-Antoine
    - Inventaire Brian., 29 avril 1815; Indication portée au crayon sur le répertoire.
      inventaire; Brian
    - Inventaire après décès de Nicolas Dupand, entrepreneur de serrurerie demeurant rue du Pont de Lodi, n° 5, 11 mai 1815
      inventaire après décès; Pont-de-Lodi (rue du); Dupand, Nicolas; serrurier
    - Inventaire après décès de Antoine-Remy Mauduit, professeur de mathématique au Collège de France, Place de Cambrai, 22 mai 1815
      inventaire après décès; Cambrai (place de); Mauduit, Antoine-Remy; enseignant
    - Inventaire après décès de Claude Sainton, femme d'Alexis, Gentien, 26 juin 1815
      inventaire après décès; Sainton, Claude; Gentien, Alexis
    - Inventaire après décès de Joseph Raimbau, ancien négociant demeurant rue Guénégaud n° 19, 14 juillet 1815
      inventaire après décès; Guénégaud (rue); Raimbau, Joseph; négociant
    - Inventaire après décès de François Lefèvre, officier honoraire invalide, concierge de la caserne des dragons de l'ancienne garde, rue de Grenelle, n° 128, 21 août 1815
      inventaire après décès; Grenelle (rue de); Lefevre, François; concierge
    - Inventaire après décès de Catherine Mourdans, femme de François Labour, ancien chef sellier d'artillerie demeurant à Paris rue des Vieilles Tuileries, n° 45, 28 août 1815
      inventaire après décès; Vieilles-Tuileries (rue des); Mourdan, Catherine; Labour, François
    - Inventaire après décès de de Marie-Jeanne Boinquet à Antony, 6 septembre 1815
      inventaire après décès; Antony (Hauts-de-Seine); Boinquet, Marie-Jeanne
    - Inventaire après décès de Marguerite-Honorine Bohaire épouse Guillaume-Charles Marc, épicier, demeurant à Paris rue de Mondétour n° 26, 26 septembre 1815
      inventaire après décès; Mondétour (rue); Bohaire, Marguerite-Honorine; Marc, Guillaume-Charles; commerçant
    - Inventaire après décès de Antoine-Joseph Fauquet, ancien marchand épicier, demeurant à Paris rue du Faubourg Saint-Jacques n° 223, 20 octobre 1815
      inventaire après décès; Faubourg-Saint-Jacques (rue du); Fauquet, Antoine-Joseph; commerçant
    - Inventaire après décès de Adrien-Jean-Baptiste Piednoel, ancien cuisinier demeurant rue Gaillon n° 21, 26 octobre 1815
      inventaire après décès; Gaillon (rue); Piednoel, Adrien-Jean-Baptiste; cuisinier
    - Inventaire après décès de Madeleine Bertrand épouse Goderoy Discret marchand des vins demeurant rue de Grenelle Saint-Germain n° 113, 28 octobre 1815
      inventaire après décès; Grenelle (rue de); Bertrand, Madeleine; Discret, Godefroy; commerçant
    - Inventaire après décès de Catherine-Françoise Bailly veuve de Pierre-François Baudrain, 11 novembre 1815
      22 août 1807, liquidation et partage de la succession de Pierre François Baudrain. Catherine François Bailly, sa veuve, demeurant à Andilly (Val-d'Oise), RE/XXV/3.
      inventaire après décès; liquidation; partage; Bailly, Catherine Françoise; Baudrain, Pierre François
    - Inventaire après décès de Marie-Nicole Delion épouse Pierre-Joseph-Adrien Waroquier, marchand potier d'étain et conducteur de voitures de place demeurant à Paris place Saint-Michel n° 127, 16 décembre 1815
      inventaire après décès; Saint-Michel (place); Delion, Marie-Nicole; Waroquier, Pierre-Joseph-Adrien; conducteur de véhicules; potier
    - Inventaire après décès de Jean-François Duberne, ancien fabricant de bas, rue de Fourcy-Saint-Marcel, n° 4., 9 janvier 1816
      inventaire après décès; Fourcy (rue de); Duberne, Jean-François; fabricant d'accessoires vestimentaires
    - Inventaire après décès de Marc-Timothée Gitaux, chef servant du roi demeurant à Paris rue Saint-Benoît n° 32, Faubourg Saint Germain, 1er avril 1816
      inventaire après décès; Saint-Benoît (rue); Gitaux, Marc-Timothée
    - Inventaire après décès de Jean Brandbeck, garçon bottier demeurant rue Croix des Petits Champs, n° 19, 4 avril 1816
      inventaire après décès; Croix-des-Petits-Champs (rue); Brandbeck, Jean; bottier
    - Inventaire après décès de Charlotte-Madeleine Lormelet épouse Nicolas Beranger, rue Montmartre, n° 42, 5 avril 1816
      inventaire après décès; Montmartre (rue); Lormelet, Charlotte-Madeleine; Beranger, Nicolas
    - Inventaire après décès de Jean-Baptiste Colas, ancien marchand peaussier, demeurant à Paris rue du Petit Bourbon Saint Sulpice, n° 17, 1er juin 1816
      inventaire après décès; Petit-Bourbon (rue du); Colas, Jean-Baptiste; tanneur
    - Inventaire après décès de Anne-Elisabeth Rousselet veuve de Nicolas Joseph Genois marchand de taffetas gommés, demeurant à Paris, Palais Royal, galerie de Pierre, n° 132, 11 juillet 1816
      inventaire après décès; Palais Royal; Rousselet, Anne-Elizabeth; Genois, Joseph; commerçant
    - Inventaire après décès de Jean-Baptiste-Augustin Viard, demeurant rue de Reuilly, n° 24, 16 juillet 1816
      inventaire après décès; Reuilly (rue de); Viard, Jean-Baptiste-Augustin
    - Inventaire des papiers de Louis-François-Marc-Hilaire de Conzié, ancien évêque d'Arras., 16 août 1816
      inventaire; Arras (Pas-de-Calais); Conzié, Louis-François-Marc-Hilaire de; évêque
    - Inventaire après décès de Eloy-François Didelot ancien fabricant de cordes à boyaux demeurant à Paris Faubourg de Saint-Martin n°268, 28 août 1816
      inventaire après décès; Faubourg-Saint-Martin (rue du); Dodelot, Eloy-François; cordier
    - Inventaire après décès de Marie-Anne Millot épouse de Michel Brézin, ancien serrurier machiniste de la Monnaie de Paris y demeurant rue de l'Éperon n° 5, 30 août 1816
      inventaire après décès; Eperon (rue de l'); Millot, Marie-Anne; Brézin, Michel; serrurier
    - Inventaire après décès de Philippe Lesaunier, facteur aux messageries royales qui demeurait rue Montmartre, n° 103, 22 octobre 1816
      Me Cousin.
      inventaire après décès; Montmartre (rue); Lesaunier, Philippe
    - Inventaire après décès de Antoinette-Henriette-Anastasie Rabourdin femme de Jean-Claude Maître, boulanger, demeurant à Paris, rue Saint Jacques, n° 244, 2 novembre 1816
      inventaire après décès; Saint-Jacques (rue); Rabourdin, Antoinette-Henriette-Anastasie; Maître, Jean-Claude; boulanger
    - Inventaire après décès de Marie-Denise Noblet, décédée veuve de Louis-Barthélemy Hervieu, rue Neuve de Seine, n° 60, 13 novembre 1816
      inventaire après décès; Seine (rue de); Noblet, Marie-Denise; Hervieu, Louis-Barthélemy
    - Inventaire après décès de Claude-Joseph Paris, demeurant rue de Lancry, n° 28, 16 novembre 1816
      inventaire après décès; Lancry (rue de); Paris, Claude-Joseph
    - Inventaire après décès de Marie-Louise Sauce veuve de Louis-Joseph Belat, ancien marchand mercier, rue Mouffetard, n° 78, 28 novembre 1816
      inventaire après décès; Mouffetard (rue); Sauce, Marie-Louise; Belat, Louis-Joseph; commerçant
    - Inventaire après décès de François Mandon, employé au trésor royal, demeurant au Passage Petits Pères, n° 6, 18 janvier 1817
      inventaire après décès; Petits-Pères (passage des); Mandon, François; fonctionnaire
    - Inventaire après décès de Durand-Louis De Bourzes, chevalier de l'ordre royal et militaire de Saint-Louis, rue Saint-Anne n° 9, 7 février 1817
      inventaire après décès; Sainte-Anne (rue); Bourzes (de), Durand-Louis; militaire
    - Inventaire après décès de Claude Larbouilliard, propriétaire, rue de Traverse, Faubourg Saint Germain n° 7, 21 février 1817
      inventaire après décès; Traverse (rue); LarbouillIiard, Claude
    - Inventaire après décès de Thomas-Louis Bremont, ancien président du tribunal de première instance de Rethel département des Ardennes, 24 février 1817
      inventaire après décès; Rethel (Ardennes); Bremont, Thomas-Louis; magistrat
    - Inventaire après décès de Louise-Madeleine-Mélanie Bart, fille majeure demeurent chez sa mère rue Saint-Magloire, n° 6, 1er mars 1817
      inventaire après décès; Saint-Magloire (rue); Bart, Madeleine-Mélanie
    - Inventaire après décès de Thomas Charité, ancien employé au trésor, demeurant rue des Fossés Saint Germain l'Auxerrois, n° 45, 2 avril 1817
      inventaire après décès; Fossés-Saint-Germain-l'Auxerrois (rue des); Charité, Thomas; fonctionnaire
    - Inventaire après décès de Pierre-Augustin Chastain, ancien négociant demeurant rue de Sèvres n° 7, 9 avril 1817
      inventaire après décès; Sèvres (rue de); Chastain, Pierre-Augustin; négociant
    - Inventaire après décès de Jean Francey, marchand de meubles, rue Saint-Honoré n° 206, 10 avril 1817
      inventaire après décès; Saint-Honoré (rue); Francey, Jean; commerçant
    - Inventaire après décès de Louis Vigoureux, décédé caporal au trente troisième régiment de ligne à Groswarden, 14 avril 1817
      inventaire après décès; Vigoureux, Louis
    - Inventaire après décès de François-Jérôme Peuvret-Devignay ou Jean-François-Jérôme Peuvret, chevalier de l'ordre royal et militaire de Saint Louis et de l'ordre royal de la légion d'honneur, capitaine de cavalerie, ancien garde du corps de Monsieur, employé au ministère de la guerre, demeurant à Paris, rue du Faubourg Poissonnière n° 1, 20 mai 1817
      13 septembre 1817, partage de succession, RE/XXVII/13.
      inventaire après décès; Faubourg-Poissonnière (rue du); Peuvret-Devignay, François-Jérôme; Peuvret, Jean-François-Jérôme; officier (armée); fonctionnaire; militaire
    - Inventaire après décès de Pierre Baudot, cuisinier chez Mr. Siavarelly demeurant à Paris., 20 mai 1817
      inventaire après décès; Baudot, Pierre; Siavarelly; cuisinier
    - Inventaire après décès de Pierre-Adrien Colas, marchand linger, demeurant rue du Four-Saint-Germain, n° 82, 29 mai 1817
      inventaire après décès; Four-Saint-Germain (rue du); Colas, Pierre-Adrien; teinturier blanchisseur
    - Inventaire après décès de Bernard Schaefferling, tailleur rue de Bussy n°37, 10 juin 1817
      inventaire après décès; Buci (rue de); Schaefferling, Bernard; tailleur d'habits
  - Répertoire. 1817, 21 juin - 1824, 12 avril, 21 juin 1817 - 12 avril 1824; MC/RE/XXVII/13
    - Inventaire après décès de Jean-Louis Vivien, décédé fusilier au 4ème régiment de l'infanterie de ligne à Francfort, 25 juillet 1817
      MC/RE/XXVII/13
      inventaire après décès; Francfort-sur-le-Main (Allemagne); Vivien, Jean-Louis; militaire
    - Inventaire après décès de Pierre Berson, ancien chaudronnier, rue des Quatre Vents n° 16, 22 août 1817
      inventaire après décès; Quatre-Vents (rue des); Berson, Pierre; forgeron
    - Inventaire après décès de Marie-Anne-Antoinette Barbier épouse de Jean-Pierre Monpellier, sculpteur décorateur du gouvernement, rue de Sartine n° 1, 28 août 1817
      inventaire après décès; Sartine (rue de); Barbier, Marie-Anne-Antoinette; Monpellier, Jean-Pierre; décorateur; sculpteur
    - Inventaire après décès de Simon-Nicolas Bazin, propriétaire, demeurant rue Gît-Le-Cœur, n° 12, 17 novembre 1817
      inventaire après décès; Gît-le-Coeur (rue); Bazin, Simon-Nicolas
    - Inventaire après décès de Jean-Baptiste-René-François Lemonnier, concierge rue Joubert, n° 25, 2 décembre 1817
      inventaire après décès; Joubert (rue); Lemonnier, Jean-Baptiste-René-François; concierge
    - Inventaire après décès de Pierre-Marie Lefevre, garçon limonadier, rue Dauphine, n° 20, 30 décembre 1817
      inventaire après décès; Dauphine (rue); Lefevre, Pierre-Marie; restaurateur
    - Inventaire après décès de Marie-Jeanne Jannon, veuve de Hervé-Nicolas Picard, rue du Monceau Saint-Gervais, n° 5, 18 mars 1818
      inventaire après décès; Monceau-Saint-Gervais (rue du); Jannon, Marie-Jeanne; Picard, Hervé-Nicolas
    - Inventaire après décès de Marc-Antoine Desmeure, propriétaire, rue Montmartre n° 121, 1er avril 1818
      inventaire après décès; Montmartre (rue); Desmeure, Marc-Antoine
    - Inventaire après décès de Jean Michaux, décédé le 29 mars 1818, rue des Capucines Saint-Jacques, n° 33, 13 mai 1818
      inventaire après décès; Capucines (rue des); Michaux, Jean
    - Inventaire après décès de Jean-Baptiste-Louis-Guillaume Loistron Ballon de Luigny, 12 juin 1818
      inventaire après décès; Loistron Ballon de Luigny, Jean-Baptiste-Louis-Guillaume
    - Inventaire après décès de Marie-Madeleine Jacquet, rue Beaubourg n° 16, 17 juin 1818
      inventaire après décès; Beaubourg (rue); Jacquet, Marie-Madeleine
    - Inventaire après décès de Véronique Thaudière, veuve en premières noces de François, Gilbert et en secondes Louis-Jacques-Gabriel Navailles, rue du Four Saint-Germain, n° 18, 19 juin 1818
      inventaire après décès; Four-Saint-Germain (rue du); Thaudière, Véronique; Navailles, Louis-Jacques-Gabriel; Gilbert, François
    - Inventaire des papiers après la déclaration d'absence de Joseph-Marie Testard, autrefois ouvrier en passementerie, rue Quincampoix, n° 89 puis soldat dans la 1ère compagnie du 4e bataillon de l'ex 24e régiment d'infanterie légère, 13 juillet 1818
      inventaire; Quincampoix (rue); Testard, Joseph-Marie; passementier; militaire du rang
    - Inventaire après décès de Brice Langlois, rue du Jardinet n° 3, 19 septembre 1818
      inventaire après décès; Jardinet (rue du); Langllois, Brice
    - Inventaire après décès de Émilie-Catherine Couret-Villeneuve, femme de Louis-Isidore Pougin employé aux vivres, rue du Paon, n° 13, 23 septembre 1818
      inventaire après décès; Couret-Villeneuve, Émilie-Catherine; Pougin, Louis-Isidore
    - Inventaire après décès de Marie-Jeanne David, femme de Michel Pichard, menuisier, place Saint-Sulpice, n° 12, 26 janvier 1819
      inventaire après décès; Saint-Sulpice (place); David, Marie-Jeanne; Pichard, Michel; menuisier
    - Inventaire après décès de Jacques Jardet, rue des Fossés Monsieur Le Prince, n° 49, 6 février 1819
      inventaire après décès; Jardet, Jacques
    - Inventaire après décès de Augustin-Timothée Desaint, marchand des draps, rue des Lavandières Sainte-Opportune, n° 21, 19 février 1819
      inventaire après décès; Lavandières-Sainte-Opportune (rue des); Desaint, Augustin-Timothée; négociant
    - Inventaire après décès de Guillaume Rougeolle marchand brossier rue Phélipeaux n° 22, 20 février 1819
      inventaire après décès; Phélipeaux (rue); Rougeolle, Guillaume; tabletier
    - Inventaire après décès de Charles-Jérôme Beaugrand, propriétaire, rue Pavée Saint-André des Arts, n° 13, 27 mars 1819
      inventaire après décès; Pavée-Saint-André (rue); Beaugrand, Charles-Jérôme
    - Inventaire après décès de Marguerite-Victoire Cury veuve de Nicolas Ninet, propriétaire, demeurant cul de sac de Quatre Vents n° 1, 13 avril 1819
      inventaire après décès; Quatre-Vents (impasse des); Cury, Marguerite-Victoire; Ninet, Nicolas
    - Continuation de l'inventaire après décès, commencé par Me Agasse le 20 mars 1819, de Dominique-François Gobert, ancien législateur décédé le 9 mars 1819, à Viels-Maisons., 21 mai 1819
      Inventaire commencé par Me Agasse le 20 mars 1819.
      inventaire après décès; Viels-Maisons (Aisne); Gobert, Dominique-François
    - Inventaire après décès de Marie-Anne Martin épouse Cyprien Chevalier, membre de la légion d'honneur, ancien capitaine d'infanterie, demeurant à Paris, rue de Montreuil n° 88, la dite dame veuve auparavant en premières noces de Pierre Lacourière ancien bijoutier, 17 juin 1819
      inventaire après décès; Montreuil (rue de); Martin, Marie-Anne; Chevalier, Cyprien; Lacourière, Pierre; orfèvre; officier (armée)
    - Inventaire après décès de Pierre-Joseph Tiolier, chevalier de l'ordre de Saint-Michel, ancien graveur général des Monnaies et de la chancellerie de France, demeurant rue Thévenot n°16., 17 juillet 1819
      inventaire après décès; Thévenot (rue); Tiolier, Pierre-Joseph; graveur
    - Inventaire après décès de Jean Baronnet, bijoutier, rue de la Tixeranderie n° 9, 31 juillet 1819
      inventaire après décès; Tixeranderie (rue de la); Baronnet, Jean; orfèvre
    - Inventaire après décès de Anne-Françoise Boudet épouse Pierre-François Thomas, marchand épicier, rue du Pont de Lodi, n° 8, 13 août 1819
      inventaire après décès; Pont-de-Lodi (rue du); Boudet, Anne-Françoise; Thomas, Pierre-François; commerçant
    - Inventaire après décès de Jean-Spire-Marie André, marchand de vins, rue des Quatre Vents n° 2, 21 août 1819
      inventaire après décès; Quatre-Vents (rue des); André, Jean-Spire-Marie; commerçant
    - Inventaire après décès de Marie-Anne-Jacques Garnier, receveur aux déclarations à l'entrepôt des sels à l'administrations des douanes, 3 septembre 1819
      inventaire après décès; Garnier, Marie-Anne-Jacques; comptable
    - Inventaire après décès de Nicolas DeBussy, propriétaire, demeurant, rue Saint-Jacques n° 42. Louise-Thérèse Warin Duménil, son épouse., 25 septembre 1819
      10 janvier 1831, liquidation.
      inventaire après décès; liquidation; Saint-Jacques (rue); De Bussy, Nicolas; Warin Duménil, Louise-Thérèse; Warin Dumesnil, Louise-Thérèse
    - Inventaire après décès de Aimée-Françoise Gueret, veuve en premières noces Alexandre-François Gentil et épouse en secondes noces de Charles-Jacques Damilleville demeurant, rue d'Enfer-Saint-Michel, n° 14, 27 septembre 1819
      inventaire après décès; Enfer (rue d'); Gueret, Aimée-Françoise; Damilleville, Charles-Jacques; Gentil, Alexandre-François
    - Inventaire après décès de Claude, Fourier, ex pensionnaire d'État, demeurant à Paris, rue du Cherche Midi, n° 35, 12 novembre 1819
      inventaire après décès; Cherche-Midi (rue du); Fourier, Claude
    - Inventaire après décès de Catherine-Nicole Lozeret, veuve d'Etienne Petitjean, propriétaire, ancien jardinier, demeurant avenue de Ménilmontant n° 14 près Paris., 22 décembre 1819
      inventaire après décès; Ménilmontant (chaussée de); Lozeret, Catherine-Nicole; Petitjean, Etienne; jardinier
    - Inventaire après décès de Nicolas-René-François Beaudelaire, secrétaire interprète près le Ministère des affaires étrangères, à Paris, rue de La Vrillière n° 8, 29 décembre 1819
      inventaire après décès; La-Vrillière (rue); Beaudelaire, Nicolas-René-François; secrétaire; traducteur
    - Inventaire après décès de Thérèse Rousselet, veuve de Louis-André Cointreau, demeurant rue Saint Dominique au Gros Caillou n° 23, 27 janvier 1820
      inventaire après décès; Saint-Dominique-du-Gros-Caillou (rue); Rousselet, Thérèse; Cointreau, Louis-André
    - Inventaire après décès de Françoise-Marguerite Huzard, veuve de Jean-Victor Theret, 25 février 1820
      inventaire après décès; Huzard, Françoise-Marguerite; Theret, Jean-Victor
    - Inventaire après décès de Marie-Antoinette Masson, épouse d'Antoine-Gilles Renault, ancien pharmacien et propriétaire, demeurant à Paris rue Guénégaud n° 9, 3 avril 1820
      inventaire après décès; Guénégaud (rue); Masson, Marie-Antoinette; Renault, Antoine-Gilles; pharmacien
    - Inventaire après décès de Jean-François Pochet, 5 avril 1820
      inventaire après décès; Pochet, Jean-François
    - Inventaire après décès de Anne Lefebvre veuve d'Antoine-Christophe Gerdret, rue Jacob, 13 juillet 1820
      inventaire après décès; Jacob (rue); Lefebvre, Anne; Gerdret, Antoine-Christophe
    - Inventaire après décès de Catherine Ducros veuve de Louis Gentils, 24 juillet 1820
      inventaire après décès; Ducros, Catherine; Gentils, Louis
    - Inventaire après décès de Pierre-Antoine Henriot, loueur de carrosses et propriétaire, demeurant rue de Grenelle Saint Germain, n° 29, 10 août 1820
      6 janvier 1831, partage des successions de Pierre-Antoine Henriot et de Anne-Catherine Lefébure, son épouse décédée, RE/XXVII/15.
      inventaire après décès; Grenelle (rue de); Henriot, Pierre-Antoine; Lefébure, Anne-Catherine; loueur de véhicules
    - Inventaire après décès de Nicolas Delafontaine, fabricant des bronzes, demeurant rue des Arcis, n° 17., 12 août 1820
      inventaire après décès; Arcis (rue des); Delafontaine, Nicolas; forgeron
    - Inventaire après décès de Marie-Claude-Catherine Godard veuve de Jean-Baptiste Ducret demeurant rue Chanoinesse, n° 9, 15 septembre 1820
      inventaire après décès; Chanoinesse (rue); Godard, Marie-Claude-Catherine; Ducret, Jean-Baptiste
    - Inventaire après décès de François-Dominique Bouvier, intendant de duchesse d'Harcourt, rue Saint Dominique, n° 22, 30 septembre 1820
      inventaire après décès; Saint-Dominique (rue); Bouvier, François-Dominique; intendant particulier (Ancien Régime)
    - Inventaire après décès de Jean-François Ribault, graveur et fabricant de schals, rue de Bourbon Villeneuve, n° 14, 7 octobre 1820
      inventaire après décès; Bourbon-Villeneuve (rue de); Ribault, Jean-François; fabricant d'accessoires vestimentaires; graveur
    - Inventaire après décès de Madeleine-Victoire Goulet épouse d'André Boivin, marchand de bois, rue du Four Saint-Germain, n° 5, 30 octobre 1820
      inventaire après décès; Four-Saint-Germain (rue du); Goulet, Madeleine-Victoire; Boivin, André; négociant
    - Inventaire après décès de Clarisse Dubois épouse de Félix-Jules-Louis de Sancy, garde du corps de sa majesté, rue des Lions Saint Paul, n° 14, 8 novembre 1820
      inventaire après décès; Lions-Saint-Paul (rue des); Dubois, Clarisse; Sancy, Félix-Jules-Louis de; militaire
    - Inventaire après décès de Pierre-François Martin, ancien courrier, rue Tiquetonne n° 17 à Paris, 9 novembre 1820
      inventaire après décès; Tiquetonne (rue); Martin, Pierre-François; messager
    - Inventaire après décès de Geneviève Thocquesnne veuve de Louis Faburel, rue de Charonne n° 117, 17 novembre 1820
      inventaire après décès; Charonne (rue de); Thocquesnne, Geneviève; Faburel, Louis
    - Inventaire après décès de Baptiste Ducassé, ancien garçon de bureau au service du prince de Talleyrand, demeurant rue Saint-Florentin, 29 novembre 1820
      inventaire après décès; Saint-Florentin (rue); Ducassé, Baptiste
    - Inventaire après décès de Augustin Barruel, prêtre chanoine de l'Église Métropolitaine de Paris, 21 décembre 1820
      L'Abbé Augustin Barruel, publiciste français, né en 2 octobre 1741 à Villeneuve-de-Berg (Ardèche), mort en 5 octobre 1820, à Paris, a été membre de la société de Jésus.
      inventaire après décès; Barruel, Augustin; prêtre
    - Inventaire après décès de Marie-Jeanne Adan veuve de Jean Regnard, rue de Vaugirard, n° 6, 21 décembre 1820
      inventaire après décès; Vaugirard (rue de); Adan, Marie-Jeanne; Regnard, Jean
    - Inventaire après décès de Geneviève-Honorine Feret épouse séparée de biens Louis-Armand Lefranc, rue Dauphine n° 24, 13 février 1821
      inventaire après décès; Dauphine (rue); Feret, Genenviève-Honorine; Lefranc, Louis-Armand
    - Inventaire après décès de Pierre-Denis Faby, ferblantier, rue Dauphine n° 46, 16 février 1821
      inventaire après décès; Dauphine (rue); Faby, Pierre-Denis; forgeron
    - Inventaire après décès de Françoise Jappiot épouse Gabriel-Louis-René Moulin, marchand tapissier, rue de la Tonnellerie, n° 55, 22 février 1821